臺灣高雄地方法院刑事判決　　　　　　　九十一年度訴字第二七五○號
　　公　訴　人　臺灣高雄地方法院檢察署檢察官
　　被　　　告　甲○○
右列被告因違反毒品危害防制條例案件，經檢察官提起公訴（九十一年度毒偵字第四
八五○號），本院判決如左：
    主  文
甲○○施用第一級毒品，累犯，處有期徒刑拾月；又施用第二級毒品，累犯，處有期
徒刑陸月；扣案含安非他命殘渣袋壹個，沒收銷燬之。應執行有期徒刑壹年月；扣
案含安非他命殘渣袋壹個，沒收銷燬之。
    事  實
一、甲○○曾於民國八十二年、八十三年間各犯有違反肅清煙毒條例案件一次，經法
    院分別判處有期徒刑三年四月（四月褫奪公權三年）、三年四月（另褫奪公權三
    年），經定其應執行之刑為六年確定，甫於八十九年四月十七日執行完畢（於八
    十五年六月二十五日假釋付保護管束出獄）。又前因施用毒品案件，經送觀察、
    勒戒（本院八十九年度毒二七一一號）後，認有繼續施用毒品之傾向，再送強制
    戒治（本院八十九年度毒聲字第五五七二號）期滿（由本院以八十九年度毒聲字
    第一○○四○號裁定停止戒治，再由本院以九十年度毒聲字第二六四八號裁定撤
    銷停止戒治、令入戒治處所施以制戒治，於九十年十一月二十日戒治期滿。），
    業由台灣高雄地方法院檢察署檢察官於九十年十二月五日，以九十年度戒毒偵字
    第一三一八號為不起訴處分確定。惟甲○○於前受不起訴處分確定後五年以內，
    猶不知悔改，復基於分別施用第一級毒品海洛因及第二級毒品安非他命之犯意，
    於九十一年六月三日十三時三十分許往前回溯二十四小時內之某時，在某不詳地
    點施用第一級毒品海洛因及第二級毒品安非他命各一次。嗣於同年六月三日十三
    時三十分許，在高雄縣旗山鎮體育場出入口處為警查獲，並扣得含安非他命之殘
    渣袋一個；並經聲請本院以九十一年度毒聲字第五五五四號裁定令入戒治處所施
    以強制戒治。
二、案經高雄縣警察局旗山分局報告臺灣高雄地方法院檢察署檢察官偵查起訴。
    理  由
一、訊據被告甲○○對右揭犯罪事實坦承不諱，而被告於右揭時、地經警查獲時所採
    尿液送驗結果，確呈嗎啡及安非他命陽性反應之事實，有高雄縣政府衛生局煙毒
    尿液檢驗成績書（九十一煙檢字九六九號）一紙附卷可稽。另被告於九十一年六
    月三日十三時三十分許為警查獲時，經警扣案之含安非他命殘渣袋一個，經送高
    雄醫學大學附設中和紀念醫院檢驗結果，確含有安非他命成分之事實，亦有該醫
    院檢驗報告一紙（詳本院卷第二十九頁）在卷可查，並有含安非他命殘渣袋一個
    扣案可資佐證，足認被告之自白核與事實相符。又被告前曾因施用毒品案件，經
    送觀察、勒戒（本院八十九年度毒二七一一號）後，認有繼續施用毒品之傾向，
    再送強制戒治（本院八十九年度毒聲字第五五七二號）期滿（由本院以八十九年
    度毒聲字第一○○四○號裁定停止戒治，再由本院以九十年度毒聲字第二六四八
    號裁定撤銷停止戒治、令入戒治處所施以制戒治，於九十年十一月二十日戒治期
    滿。），業由台灣高雄地方法院檢察署檢察官於九十年十二月五日，以九十年度
    戒毒偵字第一三一八號為不起訴處分確定之事實，亦有臺灣高等法院被告全國前
    案紀錄表一紙附卷可查。被告於前受不起處分確定後五年以內，猶不知悔改再犯
    本案，為二犯，再經本院以九十一年度毒聲字第五五五四號裁定令入戒治處所施
  以強制戒治之事實，復有臺灣高雄地方法院檢察署檢察官戒治處分指揮執行書一
    份附卷足憑。事證明確，被告右揭分別施用第一級毒品海洛因及施用第二級毒品
    安非他命之犯行洵堪認定，應予依法論科。
二、查海洛因、安非他命係毒品危害防制條例第二條第二項第一款、第二款所定之第
    一級及第二級毒品，不得非法持有、施用，被告竟持以施用，故核被告甲○○所
    為，係犯毒品危害防制條例第十條第一項之施用第一級毒品罪，及同條例第十條
    第二項之施用第二級毒品罪。被告施用第一級毒品海洛因及第二級毒品安非他命
    前同時持有第一級毒品海洛因及第二級毒品安非他命，其持有之低度行為，已為
    施用之高度行為所吸收，不另論以持有罪。又被告上開分別施用第一級毒品海洛
    因及第二級毒品安非他命之犯行，係犯意各別，行為互殊，罪名亦異，應予分論
    併罰。再被告曾於八十二年、八十三年間各犯有違反肅清煙毒條例案件一次，經
    法院分別判處有期徒刑三年四月（四月褫奪公權三年）、三年四月（另褫奪公權
    三年），經定其應執行之刑為六年確定，甫於八十九年四月十七日執行完畢（於
    八十五年六月二十五日假釋付保護管束出獄），其於前受有期徒刑之執行完畢後
    ，五年以內再犯本案有期徒刑以上之罪，亦有臺灣高等法院被告全國前案紀錄表
    、臺灣高雄地方法院檢察署刑案資料查註紀錄表各一紙附卷可稽，為累犯，應依
    刑法第四十七條之規定，加重其刑。爰審酌被告前曾因施用毒品案件，經送觀察
    、勒戒（本院八十九年度毒二七一一號）後，認有繼續施用毒品之傾向，再送強
    制戒治（本院八十九年度毒聲字第五五七二號）期滿（由本院以八十九年度毒聲
    字第一○○四○號裁定停止戒治，再由本院以九十年度毒聲字第二六四八號裁定
    撤銷停止戒治、令入戒治處所施以制戒治，於九十年十一月二十日戒治期滿。）
    ，業由台灣高雄地方法院檢察署檢察官於九十年十二月五日，以九十年度戒毒偵
    字第一三一八號不起訴處分確定，其於前受不起處分確定後五年以內，猶不知悔
    改再犯本案相同罪行，為二犯，顯見意志不堅，並對施用毒品之行為不知悛悔，
    惟其犯罪係戕害自身，尚未害及他人，及犯後已坦承犯行，態度尚佳等一切情狀
    ，爰量處如主文所示之刑，並定其應執行之刑，以示儆懲。扣案含安非他命殘渣
    袋一個，屬毒品危害防制條例所定之毒品，不問屬於犯人與否，爰併依毒品危害
    防制條例第十八條第一項前段之規定，宣告沒收銷燬之。
據上論斷，應依刑事訴訟法第二百九十九條第一項前段，毒品危害防制條例第十條第
一項、第二項、第十八條第一項前段，刑法第十一條前段、第五十一條第五款、第四
十七條，判決如主文。本案經檢察官朱婉綺到庭執行職務。
中      華      民      國      九十一      年      十二    月    四    日
                                      臺灣高雄地方法院刑事第七庭
                                        法  官  柯  盛  益
右正本證明與原本無異。
如不服本判決，應於判決送達後十日內，向本院提出上訴狀。
                                        書記官  陳  昱  良
中      華      民      國      九十一      年      十二    月    四    日
附錄本案判決論罪科刑法條全文
毒品危害防制條例第十條：
施用第一級毒品者，處六月以上五年以下有期徒刑。
施用第二級毒品者，處三年以下有期徒刑。
